最高法院刑事判決　　　　　　九十四年度台上字第六０二九號
　　上　訴　人　甲○○
　　　　　　　　　　　　23號（另案在台灣台中監獄執行中）
上列上訴人因強盜案件，不服台灣高等法院台中分院中華民國九
十四年八月四日第二審更審判決（九十四年度上更(一)字第一六七
號，起訴案號：台灣台中地方法院檢察署九十二年度偵字第六０
九三號），提起上訴，本院判決如下：
    主  文
上訴駁回。
    理  由
一、加重強盜、未經許可持有可發射子彈具有殺傷力之改造手槍
部分：
按刑事訴訟法第三百七十七條規定，上訴於第三審法院，非以判
決違背法令為理由，不得為之。是提起第三審上訴，應以原判決
違背法令為理由，係屬法定要件。如果上訴理由狀並未依據卷內
訴訟資料，具體指摘原判決不適用何種法則或如何適用不當，或
所指摘原判決違法情事，顯與法律規定得為第三審上訴理由之違
法情形，不相適合時，均應認其上訴為違背法律上之程式，予以
駁回。本件上訴人甲○○上訴意旨略稱：原判決採上訴人以外之
人於審判外之陳述作為證據，其證據證明力有明顯之瑕疵，與刑
事訴訟法第一百五十九條第一項之規定有違。原判決雖說明依刑
事訴訟法第一百五十九條之五第一項之規定，相關證人於審判外
之陳述亦得為證據，然並未論述何者為適當及何者為不適當，於
法有違等語。
惟查原判決認定上訴人有原判決事實欄所載之連續意圖為自己不
法之所有，結夥三人以上，攜帶兇器，以強暴、脅迫至使不能抗
拒，而取他人之物犯行，係以訊據上訴人對前揭犯罪事實坦承不
諱，核與被害人謝如岳、黃世木、謝見利、張秀菊、曾健志、林
燕玉、證人林再添、鄭培基、共犯梁志瑋、林源隆等人所供述之
情節相符，堪認上訴人自白各情係屬事實。此外並有添發銀樓金
飾買入登記簿、堯寶銀樓金飾賣出登記簿、讓渡來源切結書一紙
、被害人謝如岳所有車號ＫＴＮ－五一０號重型機車車輛協尋電
腦輸入單、車籍作業系統－查詢認可資料、現場圖、行車執照、
被害人黃世木所有車號５Ｍ－七四五九計程車委修單一份、被害
人謝見利0000－000000號行動電話通聯紀錄及持用人
資料、彰化基督教醫院急診室前監視錄影帶所翻拍之照片、車號
九Ｖ－一三三一及五Ｍ－七四五九號自小客車車籍作業系統─查
詢認可資料、被害人曾健志郵局帳戶之郵政存簿儲金簿明細資料
、上訴人與梁志瑋強盜曾健志財物之路線圖及現場圖、彰化縣警
察局鹿港分局搜索扣押筆錄暨扣押物品目錄表、彰化縣警察局刑
警隊第四組刑案現場勘察報告表、內政部警政署刑事警察局鑑驗
書、台中縣警察局烏日分局搜索扣押筆錄暨扣押物品目錄表、贓
物認領保管收據、上訴人等在台中縣大肚鄉○街村○○街與華山
路口遭查獲之現場相關位置圖、被害人林燕玉之診斷證明書及照
片、查捕逃犯作業個別查詢報表等附卷可資佐證。復有上訴人所
有之西瓜刀一把、黃色上衣、黑色外套、黑色長褲各一件、膠帶
一團、梁志瑋所有之改造手槍一枝（含彈匣一個）、不具殺傷力
之子彈二顆、帽子一頂、太陽眼鏡一副等扣案足憑。扣案之前開
槍彈經送請內政部警政署刑事警察局鑑定結果，認送鑑手槍一枝
（槍枝管制編號0000000000號）係換裝土造金屬槍管
而成之改造手槍，機械性能良好，可擊發適用子彈，認具殺傷力
；送鑑子彈二顆，採樣一顆試射，無法擊發，認不具殺傷力等情
，有該局九十二年四月二十五日刑鑑字第０九二００四五四八七
號槍彈鑑定書一份在卷可稽，益見上訴人自白各情確屬事實。另
敘明依刑事訴訟法第一百五十九條之五第一項規定：被告以外之
人於審判外之陳述，雖不符前四條之規定，而經當事人於審判程
序同意作為證據，法院審酌該言詞陳述或書面陳述作成時之情況
，認為適當者，亦得為證據。又當事人或辯護人於法院調查證據
時，知被告以外之人於審判外之陳述有不得為證據之情形，而未
於言詞辯論終結前聲明異議者，視為有前項之同意，觀諸刑事訴
訟法第一百五十九條之五第二項之規定亦明。上訴人及其於原審
之指定辯護人對於證人謝如岳、黃世木、謝見利、張秀菊、曾健
志、林燕玉、梁志瑋、林源隆、林再添、鄭培基等人於審判外之
陳述，上訴人當庭表示同意作為證據，上訴人於原審之指定辯護
人則並未於言詞辯論終結前聲明異議，依前開規定視為同意作為
證據。而審酌前開證人等均係於自由意志下為陳述，且所供述各
情並明確適當，自得採為本件認定犯罪事實之依據等情，予以綜
合判斷。因而撤銷第一審關於上訴人部分之判決，改判論處上訴
人連續意圖為自己不法之所有，結夥三人以上，攜帶兇器，以強
暴、脅迫至使不能抗拒，而取他人之物罪刑，業已說明其所憑之
證據及其認定之理由，從形式上觀察，並無違背法令之情形。而
按證據之取捨與證據之證明力如何，均屬事實審法院得自由裁量
、判斷之職權；苟其此項裁量、判斷，並不悖乎通常一般之人日
常生活經驗之定則或論理法則，又於判決內論其何以作此判斷
之心證理由者，即不得任意指摘其為違法，而據為提起第三審上
訴之合法理由。原判決綜合前揭證據資料，認定上訴人確有前揭
犯行等情，乃其採證職權之合法行使，不容任意指為違法。原判
決已說明謝如岳等相關證人之供述得採為證據之理由，上訴意旨
任意指摘，並非有據。上訴意旨就原判決已有說明之事項，徒憑
己意漫指為違法，難謂係適法上訴第三審之理由，其此部分之上
訴違背法律上之程式，應予駁回。
二、由自動付款設備取得他人之物部分：
按刑事訴訟法第三百七十六條所列各罪之案件，經第二審判決者
，不得上訴於第三審法院，法有明文。本件上訴人牽連犯由自動
付款設備取得他人之物部分，原判決認係成立刑法第三百三十九
條之二第一項之罪，核屬刑事訴訟法第三百七十六條第一款之案
件，依上開說明，既經第二審判決，自不得上訴於第三審法院。
縱此部分與前述上訴人加重強盜等部分，有牽連犯關係為裁判上
一罪，但其加重強盜等部分之上訴為不合法，本院應從程序上予
以駁回，而無從為實體上判決，對於輕罪之此部分，亦無從適用
審判不可分原則，為實體上審判。上訴人竟復對此部分提起上訴
，顯為法所不許，應予駁回。
據上論結，應依刑事訴訟法第三百九十五條前段，判決如主文。
中　　華　　民　　國　九十四　年　　十　　月　三十一　日
                      最高法院刑事第二庭
                          審判長法官  董　明　霈
                                法官  林　茂　雄
                                法官  張　祺　祥
                                法官  呂　永　福
                                法官  洪　佳　濱
      本件正本證明與原本無異
                                      書  記  官
中　　華　　民　　國　九十四　年　十一　　月　　九　　日
                                                      Ｅ
